臺灣高等法院刑事判決　　　　　　　 100年度上易字第1112號
上　訴　人
即　被　告　江衍希
上列上訴人因毒品危害防制條例案件，不服臺灣臺北地方法院99
年度易字第2879號，中華民國100 年3 月25日第一審判決（起訴
案號：臺灣臺北地方法院檢察署99年度毒偵字第2906、2995號）
，提起上訴，本院判決如下：
    主  文
上訴駁回。
    理  由
一、按不服地方法院之第一審判決而上訴者，應向管轄第二審之
    高等法院為之；上訴書狀應敘述具體理由；第二審法院認為
    上訴書狀未敘述理由或上訴有第362 條前段情形，應以判決
    駁回之。但其情形可以補正而未經原審法院命其補正者，審
    判長應定期間先命補正，刑事訴訟法第361 條第1、2項、第
    367 條定有明文。而所謂不服第一審判決提起上訴之具體理
    由，必係依據卷內既有訴訟資料或提出新事證，指摘或表明
    第一審判決有何採證認事、用法或量刑等足以影響判決本旨
    之不當或違法，而構成應予撤銷之具體事由，始克當之（例
    如：依憑證據法則具體指出所採證據何以不具證據能力，或
    依憑卷證資料，明確指出所為證據證明力之判斷如何違背經
    驗、論理法則）；倘僅泛言原判決認定事實錯誤、違背法令
    、量刑失之過重或輕縱，而未依上揭意旨指出具體事由，或
    形式上雖已指出具體事由，然該事由縱使屬實，亦不足以認
    為原判決有何不當或違法者（例如：對不具有調查必要性之
    證據，法院未依聲請調查亦未說明理由，或援用證據不當，
    但除去該證據仍應為同一事實之認定），皆難謂係具體理由
    ，俾與第二審上訴制度旨在請求第二審法院撤銷、變更第一
    審不當或違法之判決，以實現個案救濟之立法目的相契合，
    並節制濫行上訴（最高法院97年度台上字第892 號判決意旨
    參照）。至於其理由是否具體，則屬第二審法院審查之範圍
    ，亦不在命補正之列，亦即上訴書狀已記載理由，並有具體
    之敘述時，其上訴既屬合法，第二審法院固應就其理由之是
    否可取，為實體之審理及判斷；如認其上訴書狀雖記載理由
    ，但並未具體敘述時，則無須再命補正，可逕認其上訴不合
    法，以判決駁回之（最高法院97年度台上字第3889號判決意
    旨參照）。又刑罰之量定，為法院得依職權自由裁量之事項
    ，苟於法定刑度之內，予以量定，且客觀上並無明顯濫權之
    情形者，自不容當事人任憑主觀意見，指摘其違法、失當。
    是原判決倘就如何量定其宣告刑之理由，已經敘明審酌之因
    素，被告卻置之不顧，僅泛詞指摘量刑過重，而未提出證據
    資料以供審查，難認為其理由已經明確、具體，自無從動搖
    原判決，而使上級審法院將之撤銷或變更，所提上訴，即非
    適法。
二、本件原判決認定上訴人即被告江衍希基於施用第二級毒品甲
    基安非他命之犯意，於民國99年7 月26日經臺灣臺北地方法
    院檢察署（下稱臺北地檢署）觀護人室採尿前96小時內之某
    時，在不詳處所，以將甲基安非他命置放在玻璃球內燒烤吸
    取煙霧之方式施用第二級毒品1次，嗣於99年7月26日前往臺
    北地檢署觀護人室採集尿液送驗，因其尿液呈甲基安非他命
    、安非他命陽性反應，而查知上情；另於99年7月29日下午5
    、6時許，在友人吳顯榮位於新北市○○區○○街263巷2弄5
    號住處，以同上之方式施用第二級毒品甲基安非他命1 次，
    而於99年8月2日晚間10時20分許，在臺北市○○區○○路與
    和興路口為警查獲，並扣得其所有之含第二級毒品安非他命
    、甲基安非他命、N,N-二甲基安非他命成分之白色透明晶體
    2 包，其採集尿液送驗後，呈甲基安非他命及安非他命陽性
    反應等情，業據被告於警詢、偵訊及原審審理時坦承不諱（
    見毒偵字第2906號卷第7至10、38、39頁，原審卷第105至11
    0頁），並有台灣尖端先進生技醫藥股份有限公司99年8 月4
    日及18日之濫用藥物檢驗報告、臺北地檢署施用毒品犯受保
    護管束人尿液檢體監管紀錄表、採尿人員應依下列程序採集
    受驗者之尿液程序確認單、鑑定人結文、臺北市政府偵辦毒
    品案件尿液檢體委驗單等在卷可參（見毒偵字第2995號卷第
    2至5頁，毒偵字第2906號卷第56至58頁），另有證人吳顯榮
    於99年8月3日之警詢筆錄、臺北市政府警察局保安警察大隊
    自願受搜索同意書、搜索扣押筆錄、扣押物品收據、扣押物
    品目錄表、查獲涉嫌毒品危害防制條例毒品初步檢驗報告單
    、照片4張等附卷可稽（見毒偵字第2906號卷第3 至6、15至
    21頁），且被告為警查獲時扣得之白色透明晶體2 包，經臺
    北市政府警察局刑事鑑識中心以氣相層析質譜分析法檢驗結
    果，確認均含安非他命、甲基安非他命、N, N- 二甲基安非
    他命成分（總毛重3.82公克、驗前總淨重共計3.42公克、驗
    餘淨重共計3.4公克），亦有臺北市政府警察局99年9月13日
    北市警鑑字第09934677200 號函暨所附臺北市政府警察局99
    年9 月7日北市鑑毒字第205號鑑驗通知書可證（見毒偵字第
    2906號卷第65至66頁），足認被告自白與事實相符；又被告
    於觀察、勒戒及強制戒治執行完畢釋放後5 年內有再犯施用
    毒品之情事，雖其本件兩次施用毒品犯行距初犯經觀察、勒
    戒及強制戒治執行完畢釋放日已逾5 年，仍應依毒品危害防
    制條例第23條第2 項之規定予以處罰。綜上，本件事證明確
    ，被告兩次施用第二級毒品之犯行，均堪認定，應依法論科
    。核被告所為，均係犯毒品危害防制條例第10條第2 項之施
    用第二級毒品罪，其持有第二級毒品後進而施用，其持有之
    低度行為，應分別為施用之高度行為所吸收，均不另論罪，
    又其兩次施用第二級毒品之犯行，犯意各別，應分論併罰之
    。爰審酌被告經觀察、勒戒及強制戒治執行完畢後，仍不知
    戒惕，無視於毒品對於自身健康之戕害及國家對於杜絕毒品
    犯罪之禁令，再犯本件兩次施用毒品犯行，顯然自制力薄弱
    ，且前有多次施用毒品及竊盜、搶奪、違反槍砲彈藥刀械管
    制條例案件等前科，有本院被告前案紀錄表在卷可參，素行
    不佳，惟念其於原審審理時尚知坦承犯行，態度尚佳，仍有
    悔改之意，及所犯為自戕行為，兼衡被告為國中畢業，經濟
    狀況不佳暨其生活狀況、品行、犯罪之動機、目的、手段等
    一切情狀，分別量處有期徒刑6月、6月，並定應執行有期徒
    刑10月，如易科罰金，以新臺幣1仟元折算1日，扣案之第二
    級毒品安非他命、甲基安非他命、N,N-二甲基安非他命2 包
    （驗前淨重共計3.42公克、驗餘淨重共計3.4 公克）均沒收
    銷燬之。本院經核原審已詳敘認定事實所憑證據、認定理由
    及量刑依據。形式上觀察，原判決並無認定事實錯誤、量刑
    瑕疵或違背法令之情形。被告不服原審判決，提起上訴，惟
    其上訴理由僅稱原審判決過重云云，並未具體指摘原審判決
    關於認定事實、適用法律及量刑等事項，究竟有何違法或不
    當之具體情形，與刑事訴訟法第361條第2項「上訴書狀應敘
    述具體理由」之規定不符。揆諸上開說明，其上訴不合法律
    上之程式，應予駁回，並不經言詞辯論為之。
據上論斷，應依刑事訴訟法第367條前段、第372條，判決如主文
。
中    華    民    國   100    年    6     月    8     日
                  刑事第一庭審判長法  官  葉騰瑞
                                  法  官  莊明彰
                                  法  官  彭政章
以上正本證明與原本無異。
不得上訴。
                                  書記官  杜宜寧
中    華    民    國   100    年    6     月    9     日